---
title: "UTS DMKM"
author: "Muhammad Al Fatah"
date: "10/27/2020"
output: word_document
---

```{r setup, include=FALSE}
knitr::opts_chunk$set(echo = TRUE)
```


## Library
```{r}
library(tidyverse)
library(psych)
library(caret)
```


## Import File
```{r}
#Import file
getwd()
setwd("C:/Users/alfat/Desktop/STIS/5/DMNK/New folder")
data_echo1<-read.csv("echo/echocardiogram.data", header = F)
View(data_echo1)
```


## Format Data
```{r}
#Format Data
str(data_echo1)
```


## Missing Value
```{r}
#Missing Value
data_echo<-na_if(data_echo,"?")
sapply(data_echo, function(x) sum(is.na(x)))
```


 ## #Menghilangkan variabel yang tidak berpengaruh dan menghapus data ke-50
```{r}
#Menghilangkan variabel yang tidak berpengaruh dan menghapus data ke-50
data_echo<-data_echo[-50,-c(8, 10,11,12)]
```



## Mengubah format data menjadi numeric
```{r}
#Mengubah format data menjadi numeric
for(i in names(data_echo)){
  data_echo[,i]= as.numeric(data_echo[,i])
}
```



## Fungsi modus
```{r}
#Fungsi modus
my_mode <- function(x) {  # Create mode function 
  unique_x <- unique(x)
  mode <- unique_x[which.max(tabulate(match(x, unique_x)))]
  mode
}
```



## Mengatasi missing data dengan menggunakan modus
```{r}
#Mengatasi missing data dengan menggunakan modus
data_echo$V13[is.na(data_echo$V13)] <- my_mode(data_echo$V13[!is.na(data_echo$V13)])
data_echo$V1[is.na(data_echo$V1)] <- my_mode(data_echo$V1[!is.na(data_echo$V1)])
data_echo$V2[is.na(data_echo$V2)] <- my_mode(data_echo$V2[!is.na(data_echo$V2)])
data_echo$V4[is.na(data_echo$V4)] <- my_mode(data_echo$V4[!is.na(data_echo$V4)])
```



## Mengatasi missing data dengan menggunakan mean
```{r}
#Mengatasi missing data dengan menggunakan mean
data_echo$V3[is.na(data_echo$V3)] <- mean(data_echo$V3, na.rm=TRUE)
data_echo$V7[is.na(data_echo$V7)] <- mean(data_echo$V7, na.rm=TRUE)
data_echo$V6[is.na(data_echo$V6)] <- mean(data_echo$V6, na.rm=TRUE)
data_echo$V9[is.na(data_echo$V9)] <- mean(data_echo$V9, na.rm=TRUE)
data_echo$V5[is.na(data_echo$V5)] <- mean(data_echo$V5, na.rm=TRUE)
```



## Mengubah format data menjadi factor
```{r}
#Mengubah format data menjadi factor
data_echo$V2 <- recode(data_echo$V2, '0'="Dead at end of survival periode", '1'="Still Alive")
data_echo$V4 <- recode(data_echo$V4, '0'="No Fluid", '1'="Fluid")
data_echo$V4
data_echo$V13<- as.factor(data_echo$V13)
```



## Mengubah format data menjadi factor (dengan label)
```{r}
#Mengubah format data menjadi factor (dengan label)
data_echo$V3 <- cut(data_echo$V3, 
                   breaks = 4, 
                   include.lowest = TRUE)

data_echo$V1 <- cut(data_echo$V1, 
                    breaks = 4, 
                    include.lowest = TRUE)
data_echo$V5 <- cut(data_echo$V5, 
                    breaks = 4, 
                    include.lowest = TRUE)
data_echo$V6 <- cut(data_echo$V6, 
                    breaks = 4, 
                    include.lowest = TRUE)
data_echo$V7 <- cut(data_echo$V7, 
                    breaks = 4, 
                    include.lowest = TRUE)
data_echo$V9 <- cut(data_echo$V9, 
                    breaks = 4, 
                    include.lowest = TRUE)
```



## Melihat Korelasi antar Variabel

```{r}
pairs.panels(data_echo)
```
Terlihat korelasi antara V1 dan V2 cukup besar, kita harus menghilangkannya


## Menghilangkan variabel V1

```{r}
data_echo<-data_echo[,-1]
data_echo
```

## Split Data

```{r}
#Split Data
set.seed(1234)
sampel <- sample(2, nrow(data_echo), replace = T, prob = c(0.8,0.2))
trainingdat <- data_echo[sampel==1, ]
testingdat <- data_echo[sampel==2, ]
print(paste("Jumlah Train Data: ", nrow(trainingdat), "| Jumlah Test Data: ", nrow(testingdat)))
```



## Buat Model

```{r}
#Buat Model
modellogreg<-glm(V13~., data=trainingdat, family = "binomial")
summary(modellogreg)
```


## Koefisien Model

```{r}
#Koefisien Model
coefficients(modellogreg)
```


## Membuat Prediksi

```{r}
prediksilogreg <- predict(modellogreg, testingdat, type="response") #output berupa peluang
prediksilogreg
```



## Menyaring prediksi   
```{r}
#Menyaring prediksi, lebih besar dari 0.05 dikategorikan 1 (Alive) selain itu dikategorikan 0 (Meninggoy/belum sampai 1 tahun)
pred <- ifelse(prediksilogreg>0.5, 1, 0)
pred
```


## Confusion Matrix
```{r}
#Confusion Matrix
confusionMatrix(table(pred, testingdat$V13))
```

Dengan tingkat kepercayaan sebesar 95% model ini mampu memprediksi dengan benar dengan tingkat akurasi berkisar 0.7084 sampai 0.9888

Akurasi: model yang dihasilkan dari hasil running data ini memiliki akurasi sebesar 90%, yang artinya model ini sudah bisa dibilang baik untuk memprediksi/mengklasifikasi apakah pasien tetap hidup setelah 1 tahun atau tidak.

Sensitivity atau recall: Sensivity yang didapatkan dari model ini sebesar 90% yang artinya dari 22 prediksi, untuk prediksi positif (0 atau sudah meninggal atau belum sampai 1 tahun) yang benar ada 20.

Specificity: adalah banyaknya prediksi negatif (yang masih hidup setelah 1 tahun) yang berhasil ditebak, sayangnya dalam model ini tidak ada yang berhasil ditebak.

F1 adalah rata-rata harmoonik dari precision dan recall
F1= 2/(1/precision + 1/recall)
F1= 2/(1+1/0.9091)=0.9524
Semakin tinggi F1 maka model semakin bagus

Precision=TP/TP+FP=20/20=1